【裁判字號】    89,訴,489
【裁判日期】    890830
【裁判案由】    毒品危害防制條例
【裁判全文】
臺灣桃園地方法院刑事判決                          八十九年度訴字第四八九號
    公  訴  人  臺灣桃園地方法院檢察署檢察官
    被      告  乙○○
    指定辯護人  本院公設辯護人  陳瑞明
右列被告因違反毒品危害防制條例案件，經檢察官提起公訴（八十九年度偵字第一九
三八號），本院判決如左：
        主  文
乙○○販賣第二級毒品，累犯，處有期徒刑柒年陸月。
扣案之安非他命拾玖包（驗餘淨重共計拾點伍伍公克）沒收銷燬之；電子秤壹個沒收
之。販賣第二級毒品安非他命所得新台幣壹仟元應予沒收，如全部或一部不能沒收時
，以其財產抵償之。
        事  實
一、乙○○曾於民國八十五年間因麻藥案件，經台灣板橋地方法院於八十五年十月十
    五日，以八十五年度易字第五三０九號判決判處有期徒刑六月，於八十五年十一
    月十一日確定，並於八十六年六月二十七日執行完畢。詎仍不知悛悔，復基於販
    賣第二級毒品安非他命而從中牟取利益之犯意，向綽號「小林」姓名年籍不詳之
    成年男子，以新台幣（下同）二萬元之代價購入第二級毒品安非他命約二十公克
    後，即在桃園市○○街一八六巷六弄三號住處，利用其所有之電子秤，將前開販
    入之安非他命，以每包約零點七公克之份量，予以分裝小包完成，並於八十九年
    一月十五日左右（即查獲前兩個禮拜），在上址以每包零點七公克一千元之價格
    非法販賣與甲○○一次。嗣於八十九年一月二十九日凌晨零時許，在上址為警查
    獲，並扣得已分裝完成、未及售出之第二級毒品安非他命十九包（合計驗餘淨重
    十‧五五公克）、分裝用之電子秤一個及供施用毒品所用之吸食器一組等物。
二、案經桃園縣警察局桃園分局報請台灣桃園地方法院檢察署檢察官偵查起訴。
       理  由
一、訊據被告乙○○矢口否認有販賣安非他命之犯行，辯稱：伊未販賣安非他命予甲
    ○○，又分裝成零點七公克之小包安非他命，係伊每天之吸食量云云。惟查：
    （一）右揭事實業據證人甲○○於八十九年一月二十九日上午六時第一次警訊時
          證稱：「（你二禮拜前的安非他命是向何人購得）我二禮拜前的安非他命
          是在桃園市○○街一八六巷六弄三號向乙○○以每小包約０‧七公克新台
          幣一千元的代價幫朋友買」等語（見偵卷第十二頁）。在同日上午十時三
          十分第二次警訊時亦證稱：購買之時間係八十八年十月二十八日，伊僅向
          乙○○買過一次等語（見偵卷第十三頁背面）。嗣於八十九年一月二十九
          日內勤檢察官偵訊時復稱：「（你向乙○○買過幾次安非他命）買過一次
          而已，是『小龍』叫我跟乙○○買的，是在龍山街一八六巷六弄三號向他
          買的」、「（你那次跟他買多少錢）買一千元，只有一點點，他拿一包給
          我」、「（你什麼時候把安非他命拿給『小龍』）當天在龍山街門口」、
          「（八十八年十月二十八日你是否也在查獲地向乙○○買過）沒有」、「
          （你在警察局不是說有嗎）那是兩個禮拜前，我只有跟他買過一次而已」
          及「（你有無誣告乙○○）朋友確有託我向乙○○買一千元的安非他命」
          等語屬實（見偵卷第二十一頁、二十三頁）。雖証人甲○○對於八十八年
          十月二十八日有無向被告乙○○購買安非他命乙節前後供述稍有不一，惟
          衡諸常情，一般人對一件事情經過一段時日後之多次陳述，均難期完全一
          致之說詞，且証人甲○○就販售時、地、價格以及確曾購買過一次等基本
          事實，已為確切之供述，是其上開曾向被告乙○○購買安非他命一次之証
          詞應堪採信。
    （二）證人甲○○雖於承辦檢察官偵訊時及本院審理中翻異前詞，改稱未向黃旨
          永購買過安非他命，辯稱：警訊筆錄係警察威脅要打他，才依警察說法陷
          害乙○○，又檢察官偵訊中不曾說過向乙○○購買安非他命云云，然查，
          證人甲○○於警訊中並未遭受刑求，業據其自承無訛（見本院八十九年七
          月十八日審理筆錄），並經證人即當時製作筆錄之警員丙○○到庭證稱並
          無脅迫情事明確，堪認證人甲○○於警訊之陳述確係出於任意性。又證人
          甲○○於八十九年一月二十九日檢察官偵訊時，確曾為上開曾向乙○○購
          買安非他命之供述等情，業經本院勘驗該次偵訊錄音帶屬實，核與該次書
          記官所製作之偵訊筆錄內容相符，此有本院勘驗筆錄一紙附卷可稽。依上
          所陳，證人甲○○於本院審理時翻異前詞，辯稱並未向被告購買安非他命
          云云，要屬事後迴護被告之詞，委無足採。至於證人甲○○嗣於本院審理
          中改稱：並無「小龍」其人等語，然查，證人甲○○對於本院詢及「小龍
          」年籍、特徵、聯絡方式均無法回答，則是否果有「小龍」其人即堪置疑
          ，應認係由證人甲○○自行向被告乙○○購買安非他命施用較符常情。
    （三）被告雖辯稱分裝完成之安非他命，係伊每天之用量，以方便攜帶至工地施
          用等語。惟查，扣案之第二級毒品安非他命倘若係僅供被告自行施用，則
          何需以電子秤如此精細分裝？且扣案之數量高達十九包，顯非僅供一人施
          用之量，被告確有販賣第二級毒品安非他命之事實應堪認定。
    （四）又證人甲○○於八十九年一月二十九日為警查獲時所採集之尿液，經送桃
          園縣衛生局檢驗結果，呈安非他命陽性反應，經本院於八十九年三月二十
          九日，以八十九年度毒聲字第一九七一號裁定送台灣桃園看守所附設勒戒
          所觀察、勒戒後，認有繼續施用毒品之傾向，再經本院於八十九年五月五
          日，以八十九年毒聲字第三一０八號裁定令入戒治處所施以強制戒治。足
          徵其於查獲當日凌晨零時三十分許回溯九十六小時內之某一時點，在桃園
          市○○街一八六巷六弄三號乙○○住處，確有施用第二級毒品安非他命之
     事實無疑。
          此外，復有已分裝完成未及售出之第二級毒品安非他命十九包（合計驗餘
          淨重十‧五五公克）及分裝用之電子秤一個等物扣案可資佐證，益徵證人
          甲○○所述向被告購買安非他命施用乙事有其可採信之處，是本件事證明
          確，被告乙○○販賣安非他命犯行應堪認定，應予依法論科。
二、查安非他命經行政院衛生署於六十九年十二月八日以衛署藥字第三０一一二四號
    公告禁止輸入、製造，並自七十年六月一日禁止販賣，又於七十五年七月十一日
    以衛署藥字第五九七六二七號公告列入禁藥管理，再於八十七年五月二十日經列
    入毒品危害防制條例公告管制之第二級毒品並經總統公告之。被告乙○○意圖營
    利而販賣安非他命予甲○○，核其所為，係違反毒品危害防制條例第四條第二項
    之販賣第二級毒品罪。被告販賣安非他命前持有安非他命之低度行為，應為販賣
    之高度行為所吸收，不另論罪。被告乙○○曾於八十五年間因麻藥案件，經台灣
    板橋地方法院於八十五年十月十五日，以八十五年度易字第五三０九號判決判處
    有期徒刑六月，於八十五年十一月十一日確定，並於八十六年六月二十七日執行
    完畢，此有台灣桃園地方法院檢察署刑案資料查註紀錄表及台灣高等法院刑案被
    告全國前案紀錄表各一紙在卷可稽，其於有期徒刑執行完畢後，五年以內再犯本
    案最重本刑為有期徒刑以上之罪，為累犯，應依刑法第四十七條規定除法定本刑
    無期徒刑部分，依法不得加重外，僅就法定本刑有期徒刑及罰金部分加重其刑。
    爰審酌被告除施用毒品戕害己身，竟將安非他命販賣他人，嚴重危害他人健康，
    犯後猶飾詞卸責，不知悔悟等一切情狀，量處如主文所示之刑，以資懲儆。
三、至扣案之安非他命十九包（合計驗餘淨重十‧五五公克），為查獲之毒品，應依
    毒品危害防制條例第十八條第一項前段規定沒收銷燬之。而扣案之分裝用之電子
    秤一個，為被告所有供犯罪所用之物，應依同條第十九條第一項之規定宣告沒收
    。而被告販賣安非他命所得一千元，雖未扣案，依法仍應宣告沒收，如全部或一
    部不能沒收時，以其財產抵償之。另同時扣案之安非他命吸食器一組，非供本案
    被告販賣所用之物，故無庸另為沒收之宣告，併此敘明。
四、公訴意旨另謂：被告曾於不詳時間、不詳地點販賣與不詳購買者，所憑證據無非
    以證人甲○○在警訊中所述曾在場親見資為唯一證據。惟查，證人甲○○於第一
    次警訊中稱：「（依你所知乙○○於何時開始販賣毒品）我不清楚於何時開始，
    只知他常販賣毒品給許多不知名的人，我和乙○○並不熟」等語（見偵卷第十二
    頁背面），又於第二次警訊中稱：曾於八十九年一月九日、十五日、二十二日看
    見被告乙○○之朋友向其購買等語（見偵卷第十三頁背面），然嗣於檢察官偵訊
    時完全否認上情，稱：「我是說有看過很多人去找他，但不知是否去買安非他命
    」等語（見偵卷第二十一頁）。其此部分證詞反覆，已有可議。且遍觀全卷，除
    證人甲○○唯一指述外，尚乏其他證據佐證，況且購買者為何人？是否果真存在
    ？均非無疑，亦難憑此遽為被告有此部分販賣事實之不利認定。惟此部分如成立
    犯罪，與被告前揭論罪科刑之販賣毒品予證人甲○○部分，核屬連續犯之裁判上
    一罪關係，爰不另為無罪之諭知。
據上論斷，應依刑事訴訟法第二百九十九條第一項前段，毒品危害防制條例第四條第
二項、第十八條第一項前段、第十九條第一項，刑法第十一條前段、第四十七條，判
決如主文。
本案經檢察官魏雯祈到庭執行職務。
中      華      民      國    八十九    年      八      月     三十     日
                                臺灣桃園地方法院刑事第一庭
                                    審判長法  官  吳  爭  奇
                                          法  官  黃  斯  偉
                                          法  官  陳  永  來
右正本證明與原本無異。
如不服本判決，應於判決送達後十日內向本院提出上訴狀( 應附繕本 )，上訴於
臺灣高等法院。
                                          書記官  洪  明  媚
中        華        民        國   八十九   年   八   月    三十一    日
附論罪科刑依據之法條：
毒品危害防制條例第四條第二項
製造、運輸、販賣第二級毒品者，處無期徒刑或七年以上有期徒刑，得併科新台幣七
百萬元以下罰金。


司法院資訊處製作；財團法人民間司法改革基金會備份。
